【裁判字號】    89,上易,1414
【裁判日期】    890426
【裁判案由】    傷害
【裁判全文】
臺灣高等法院臺中分院刑事判決          民國八十九年度上易字第一四一四號
    上  訴  人  臺灣台中地方法院檢察署檢察官
    被      告  乙○○
右上訴人因被告傷害案件，不服臺灣臺中地方法院中華民國八十九年四月廿六日第一
審判決（民國八十九年度易字第一○九一號，起訴案號：臺灣臺中地方法院檢察署民
國八十八年度偵字第一七四四○號），提起上訴，本院判決如左：
    主      文
原判決撤銷。
乙○○傷害人之身體，處有期徒刑參月，如易科罰金，以佰元折算壹日。
    事      實
一、乙○○於民國八十八年七月八日下午五時三十分許，駕車途經臺中縣太平市○○
    路四七五號門前，因見其同事張素清與丙○○（為張素清之前夫）正在爭吵，心
    中甚為不悅，竟基於普通傷害之犯意，逕自路旁拾取不知屬何人所有之木製棒球
    棍一支，並持該木製棒球棍朝丙○○頭部前額方向揮下毆擊，雖經丙○○以右手
    抵擋，仍致使丙○○受有頭部外傷（前額裂傷長七公分深一公分）合併腦震盪及
    右前臂前側挫傷五乘三公分、內側挫傷四乘三公分等傷害。
二、案經丙○○訴由臺中縣警察局霧峰分局報請臺灣臺中地方法院檢察署檢察官偵查
    起訴。
    理      由
一、訊據被告乙○○矢口否認有何傷害之犯行，辯稱：伊沒有打丙○○，伊路過看到
    丙○○與張素清吵架，丙○○要拿煙灰缸打張素清，伊要去阻擋丙○○才順手拿
    一木棍要打掉丙○○的煙灰缸，可能因為這樣打到丙○○，伊沒有打丙○○的意
    思云云。惟查，右揭事實，業據告訴人丙○○指訴綦詳，並有診斷證明書一紙附
    卷可稽，且證人何進發於原審審理時亦到庭結證稱：伊有在場，乙○○拿一支木
    製球棍打丙○○，伊並有抱住被告（原審卷八十九年四月十二日審判筆錄）等語
    ，足見告訴人所為之指訴應可採信。另參酌告訴人所受之傷為「頭部外傷（前額
    裂傷長七公分深一公分）合併腦震盪及右前臂前側挫傷五乘三公分、內側挫傷四
    乘三公分」，衡之常情，依告訴人所受之外傷傷痕之長度及併有腦震盪之現象判
    斷，則被告出手所用之力道，應非如被告所辯僅係要去阻擋丙○○才順手拿一木
    棍要打掉丙○○的煙灰缸，可能因為這樣打到丙○○，所可致如此之傷害程度，
    被告空言否認有何故意傷害之犯行，顯係臨訴砌詞，無足採信。再參以本件告訴
    人丙○○、證人張素清、何進發及被告乙○○等人於警局初訊時均陳稱當時所用
    之物品係木製棒球棍無誤（偵卷第九頁背面、第十三頁背面、第十五頁背面、第
    十七頁背面），是被告所辯係順手拿一木棍乙節，亦無可採，其犯行應堪認定。
二、核被告所為，係犯刑法第二百七十七條第一項之傷害罪，原審予被告論科，固非
    無見，惟查被告持木製球棒毆擊告訴人之頭部，使告訴人受傷甚重，犯後又砌詞
    卸責，且迄未與告訴人和解，賠償損害，態度不佳，原審僅處以拘役五十日，檢
    察官上訴指摘原判決量刑過輕，為可採取，應由本院將原判決撤銷改判，爰審酌
    被告犯罪之動機、手段、被害人受傷害程度及犯罪後之態度（仍未與告訴人達成
    和解賠償損害）等一切情狀，量處如主文第二項所示之刑，並諭知易科罰金之折
    算標準，以示懲儆。至被告所持用以毆打告訴人丙○○之木製棒球棍一支，雖係
    供犯罪所用之物，然係被告在路旁所撿拾，非被告所有之物，業據被告供明在卷
    ，爰不予宣告沒收，併此敘明。
三、據上論斷，應依刑事訴訟法第三百六十九條第一項前段、第三百六十四條、第二
    百九十九條第一項前段，刑法第二百七十七條第一項、第四十一條、罰金罰鍰提
    高標準條例第一條前段、第二條，判決如主文。
本案經檢察官甲○○到庭執行職務。
中      華      民      國    八十九     年      七     月      十九    日
                                  臺灣高等法院臺中分院刑事第二庭
                                        審判長法  官  羅  禮  政
                                              法  官  蔡  聰  明
                                              法  官  陳  欣  安
右正本證明與原本無異。
不得上訴。
                                              書記官  陳  秀  真
中      華      民      國    八十九     年      七     月      二十    日
附錄：
刑法第二百七十七條第一項：
傷害人之身體或健康者，處三年以下有期徒刑、拘役或一千元以下罰金。
                                                                        Ｃ


司法院資訊處製作；財團法人民間司法改革基金會備份。
